【裁判字號】    98,台上,1351
【裁判日期】    980319
【裁判案由】    偽造文書等罪
【裁判全文】
最高法院刑事判決            九十八年度台上字第一三五一號
上  訴  人  甲○○
上列上訴人因偽造文書等罪案件，不服台灣高等法院中華民國九
十八年一月五日第二審判決（九十七年度上訴字第五九九一號，
起訴案號：台灣板橋地方法院檢察署九十六年度偵字第二二五三
五號），提起上訴，本院判決如下：
    主  文
上訴駁回。
    理  由
一、偽造文書部分：
按刑事訴訟法第三百七十七條規定，上訴於第三審法院，非以判
決違背法令為理由，不得為之。是提起第三審上訴，應以原判決
違背法令為理由，係屬法定要件。如果上訴理由書狀並未依據卷
內訴訟資料，具體指摘原判決不適用何種法則或如何適用不當，
或所指摘原判決違法情事，顯與法律規定得為第三審上訴理由之
違法情形，不相適合時，均應認其上訴為違背法律上之程式，予
以駁回。本件原判決以上訴人甲○○偽造文書部分，經第一審法
院判決後，提起第二審上訴，其上訴書狀僅泛稱上訴人年紀尚輕
，不諳法律，犯後已坦承犯行，且育有二子，請減輕其刑；至被
害人「顏士雄」之代辦申請書及契約等件，係上訴人偽造，交由
不知情之石慧玲代為申請，請查明云云，而未敘述具體之上訴理
由；因認其上訴不合法律上之程式，予以駁回，理由內已論列綦
詳。從形式上觀察，並無判決違背法令之情形存在。查上訴人之
第二審上訴書狀所述上開各節，並非依據卷內訴訟資料或提出新
事證，指摘或表明第一審判決有何足以影響判決本旨之不當或違
法，而構成應予撤銷之具體事由，與刑事訴訟法第三百六十一條
第二項所稱「具體理由」，尚非相當。上訴意旨以其敘述之理由
，對於第一審判決已有具體指摘，原審應為實體上之審理等語，
持己見任意爭執，不符第三審上訴之法定要件。又原判決係以上
訴人之第二審上訴不合法律上之程式，不經言詞辯論，逕以判決
駁回，其論結欄援引刑事訴訟法第三百六十七條前段、第三百七
十二條等規定，亦無判決所載理由矛盾或適用法則不當等之違法
情事。上訴理由指摘之各節，均與法律規定得為第三審上訴理由
之違法情形，不相適合。其上訴為違背法律上之程式，應予駁回
。
二、侵占遺失物部分：
按刑事訴訟法第三百七十六條所列各罪之案件，經第二審判決者
，不得上訴於第三審法院，法有明文。關於上訴人侵占遺失物部
分（上訴人未聲明僅就偽造文書部分上訴，關於侵占遺失物部分
亦視為已全部上訴），係犯刑法第三百三十七條之罪，核屬刑事
訴訟法第三百七十六條第一款之案件，既經第二審判決，自不得
上訴於第三審法院，上訴人猶提起上訴，為法所不許，應併駁回
之。
據上論結，應依刑事訴訟法第三百九十五條前段，判決如主文。
中    華    民    國  九十八  年    三    月   十九   日
                      最高法院刑事第十庭
                          審判長法官  花  滿  堂
                                法官  黃  正  興
                                法官  陳  東  誥
                                法官  林  錦  芳
                                法官  洪  昌  宏
      本件正本證明與原本無異
                                      書  記  官
中    華    民    國  九十八  年    三    月  二十三  日
                                                Ａ


司法院資訊處製作；財團法人民間司法改革基金會備份。
